臺灣臺中地方法院民事判決
111年度中簡字第859號
原      告  玉山商業銀行股份有限公司


法定代理人  黃男州  
訴訟代理人  鄭喻云  
被      告  陳思閔  
上列當事人間給付簽帳卡消費款事件，本院於民國111 年5 月 4
 日言詞辯論終結，判決如下：
    主          文
被告應給付原告新臺幣122,672 元，及其中新臺幣120,981 元自
民國110 年11月30日起至清償日止，按週年利率百分之15計算之
利息，並依帳單週期收取違約金，每次連續收取期數最高以三期
為上限，違約金之計算方式為當期（月）繳款發生延滯時，計付
違約金新臺幣300 元，連續第二個月發生繳款延滯時，第二個月
計付違約金新臺幣400 元，連續三個月發生繳款延滯時，第三個
月計付違約金新臺幣500 元。
訴訟費用由被告負擔。
本判決得假執行。
    事 實 及 理 由
一、原告主張：被告前向原告申請信用卡使用，約定被告得持卡
    向特約商店簽帳消費或向指定辦理預借現金之機構預借現金
    ，且被告應於當期繳款截止日前清償全部帳款，或選擇以循
    環信用方式繳款，於當期繳款截止日前繳付最低應繳金額以
    上款項，如逾期清償，除喪失期限利益外，並應依週年利率
    百分之15計付利息，如未依約還款，第一個月計付違約金新
    臺幣（下同）300 元，第二個月計付違約金400 元，第三個
    月計付違約金500 元。詎被告持卡消費後未依約繳款，迄至
    110 年2 月17日止尚積欠消費款本金120,981 元、利息1,69
    1 元及違約金，未為清償，依約已喪失期限利益，債務視為
    全部到期，為此，爰依信用卡契約之法律關係，提起本件訴
    訟，並聲明：如主文第1 項所示。
二、被告則以：承認有積欠原告信用卡消費款之事實，惟被告收
    受原告所發支付命令後，曾向鈞院聲請債務協商調解但未成
    立，已向鈞院聲請更生程序，目前仍在審理當中等語資為抗
    辯，並聲明：原告之訴駁回。
三、得心證之理由
  ㈠原告主張上開事實，業據其提出與其所述相符之信用卡申請
    書暨約定條款、應收帳務明細表等件為證，被告對此部分事
    實亦不爭執執，本院依調查證據之結果，堪信原告之主張為
    真實。
  ㈡被告固抗辯已向本院聲請更生程序等語。按法院裁定開始更
    生程序後，對於債務人不得開始或繼續訴訟及強制執行程序
    。但有擔保或有優先權之債權，不在此限。消費者債務清理
    條例第48條第2 項定有明文。亦即法院裁定開始更生程序後
    ，債權人即不得對債務人開始或繼續訴訟程序，反之在法院
    尚未裁定開始更生程序前，債權人對債務人之訴訟，並不受
    限。本件被告固抗辯業已聲請債務清理之調解，然該消債案
    件既尚未經本院為准許被告開始更生或清算程序之裁定，則
    本案自得繼續訴訟程序，是被告上開所辯，尚非可採。
　㈢綜上所述，本件原告依信用卡使用契約之法律關係請求被告
    給付如主文第1 項所示之金額、利息及違約金，為有理由，
    應予准許。
四、本件判決係依民事訴訟法第427 條第1 項規定適用簡易訴訟
    程序，所為被告敗訴判決，應適用民事訴訟法第389 條第 1
    項第3 款之規定，依職權宣告假執行。
五、訴訟費用負擔之依據：民事訴訟法第78條。
 中　　華　　民　　國　　111 　年　　5 　　月　　25   日
                  臺灣臺中地方法院臺中簡易庭
                              法　官　陳航代
以上為正本，係照原本作成。
如不服本判決，應於送達後20日內，向本院提出上訴狀並表明上
訴理由，如於本判決宣示後送達前提起上訴者，應於判決送達後
20日內補提上訴理由書（須附繕本）。如委任律師提起上訴者，
應一併繳納上訴審裁判費。 
中　　華　　民　　國　　111 　年　　5 　　月　　31　　日
                              書記官  廖鳳美